【裁判字號】    95,訴,846
【裁判日期】    950728
【裁判案由】    違反槍砲彈藥刀械管制條例
【裁判全文】
臺灣桃園地方法院刑事判決               95年度訴字第846號
    公  訴  人  台灣桃園地方法院檢察署檢察官
    被      告  甲○○
                          （現羈押於臺灣桃園看守所）
    選任辯護人  羅美玲律師
上列被告因違反槍砲彈藥刀械管制條例案件，經檢察官提起公訴
（95年度偵字第1852、4363號），本院判決如下：
    主  文
甲○○未經許可，寄藏可發射子彈具有殺傷力之改造槍枝，累犯
，處有期徒刑肆年，併科罰金新臺幣拾萬元，罰金部分如易服勞
役，以參佰元即新台幣玖佰元折算壹日。扣案如附表編號1 所示
土造霰彈槍壹枝、編號2所示霰彈槍子彈伍拾玖顆均沒收。又連
續未經許可製造可發射子彈具有殺傷力之改造手槍，累犯，處有
期徒刑柒年，併科罰金新臺幣參拾萬元，罰金部分如易服勞役，
以罰金總額與六個月之日數比例折算，扣案如附表編號3 至5 、
編號9 至17所示之物品均沒收。應執行有期徒刑拾年，併科罰金
新臺幣肆拾萬元，罰金部分如易服勞役，以罰金總額與六個月之
日數比例折算，扣案如附表編號1 所示土造霰彈槍壹枝、編號2
所示霰彈槍子彈伍拾玖顆及編號3 至5 、編號9 至17所示之物品
均沒收。
    事  實
一、甲○○前於民國91年間因賭博案件，經臺灣板橋地方法院以
    91年度板簡字第935 號判處有期徒刑4 月確定，於91年8 月
    14日易科罰金執行完畢。
二、甲○○明知可發射子彈具殺傷力之土造霰彈槍及制式霰彈槍
    子彈，係屬槍砲彈藥刀械管制條例第4 條第1 項第1 款、第
    2 款之槍砲、彈藥，未經主管機關許可，不得持有、寄藏，
    竟基於寄藏具有殺傷力槍砲、彈藥之犯意，於86、87年間某
    日，在桃園縣龜山鄉○○路某處收受案外人鍾德財交付之上
    開具殺傷力之土造霰彈槍1 枝及制式霰彈槍子彈68顆（起訴
    書載霰彈槍2 枝、霰彈槍子彈約80顆，應予更正），未經許
    可將上開霰彈槍及子彈藏放於其位於桃園縣八德市○○路
    825 巷4 弄12號住處而寄藏之。
三、另甲○○明知未經許可，不得製造、持有可發射金屬或子彈
    具有殺傷力之各式槍砲、子彈，竟基於製造槍枝、子彈之概
    括犯意，於94年6 、7 月間起，先向桃園縣桃園市○○路某
    玩具槍模型店購買玩具槍、向某姓名年籍不詳綽號「阿哲」
    之成年男子以每枝新臺幣8000元代價購買槍管2 枝及自不詳
    處所取得滑套等槍枝零件組、子彈彈殼等物，並購買如附表
    編號13至17所示之工具，在其位於桃園縣八德市○○路825
    巷4 弄12號住處3 樓，以如附表編號13至17所示工具，拆卸
    玩具槍，以換裝金屬滑套、金屬槍管之方式改造手槍，及自
    行研磨子彈彈頭、將彈殼添加火藥及底火，再裝上彈頭組裝
    之方式製造子彈，而連續製造具有殺傷力之手槍、子彈及無
    殺傷力之手槍、子彈（如附表編號3、4、6-8所示）。
四、查獲經過：嗣經警於95年1 月13日持搜索票至甲○○上址住
    處及甲○○使用之6D-8579 號自小客車搜索查獲，扣得如附
    表所示物品而查獲。
五、案經內政部警政署刑事警察局移送及臺南市政府警察局第一
    分報請臺灣桃園地方法院檢察署檢察官偵查起訴。
    理  由
壹、證據能力部分：
  一、按被告之自白，非出於強暴、脅迫、利誘、詐欺、疲勞訊
      問、違法羈押或其他不正之方法，且與事實相符者，得為
      證據，刑事訴訟法第156 條第1 項定有明文。本案被告甲
      ○○於警詢、檢察官偵查中有關寄藏及改造槍枝、子彈等
      犯罪事實之自白，並未抗辯有上開非任意性之情形，本院
      亦查無明顯事證，有上述不正訊（詢）問之情，應認該自
      白具有任意性，而有證據能力。
  二、內政部警政署刑事警察局所出具之槍彈鑑定書、鑑定函及
      內政部保安組之鑑定函，為鑑定被告甲○○所持有之槍、
      彈、零件組等物，依其所見所為之證明文書，核其本質乃
      為被告以外之人於審判外之書面陳述，依刑事訴訟法第
      159 條第1 項之規定，原不具證據能力。惟檢察官、辯護
      人及被告於本院行準備程序及審理時對作為證據使用表示
      沒有意見，且該鑑定書、函與檢察官主張之事實有關聯性
      ，依刑事訴訟法第159 條之5 第2 項規定，有證據能力。
      況為上開槍彈鑑定之鑑定人姚景岳已於本院審理時基於鑑
      定人之地位，經合法具結並在賦予被告對質詰問機會之情
      形下至本院審判庭作證，其所為證述及鑑定書自均有證據
      能力。
  三、扣案如附表所示之物品，均非供述證據，無傳聞法則之適
      用，與本案具有關聯性，且上開證物均經偵辦員警合法取
      得，具有證據能力。
貳、認定犯罪事實之證據及理由：
  一、事實欄二寄藏霰彈槍、彈部分：
    (一)上揭事實欄二所載寄藏土造霰彈槍及制式霰彈槍子彈之犯
      罪事實，業據被告甲○○坦承不諱，並有如附表編號1 、
      2 所示之土造霰彈槍1 枝、制式霰彈槍子彈68顆扣案可為
      佐證。又上開霰彈槍、彈經送鑑定結果：土造霰彈槍1
      枝（槍枝管制編號0000000000），認係由具擊發機構之金
      屬槍身、木質槍托及土造金屬槍管組合而成之土造霰彈槍
      ，機械性能良好，可裝填及擊發12 GAUGE制式霰彈，認具
      殺傷力；制式霰彈槍子彈68顆，認均係12 GAUGE制式霰
      彈，其中59顆，認均具殺傷力，餘9 顆，其彈底具撞擊痕
      跡，經實際試射，均可擊發，認均具殺傷力，有內政部警
      署刑事警察局95年1 月27日刑鑑字第0950010235號槍彈鑑
      定書在卷可稽（見95偵1852卷第43-45 頁）。被告上開寄
      藏霰彈槍、子彈之自白堪認與事實相符。
    (二)本案事證明確，被告寄藏具殺傷力霰彈槍及子彈之犯行洵
      堪認定，應依法論科。
  二、事實欄三製造改造手槍、子彈部分：
    (一)訊據被告甲○○固不否認在其住處查獲如附表編號3 至17
      所示之改造手槍、子彈及槍彈零件組、工具之事實，惟矢
      口否認有改造槍枝、子彈之犯行，辯稱：改造之手槍2 枝
      是從網路上購買來的，另1 枝是華山購買的道具槍，槍的
      零件是拆解道具槍後沒有辦法組裝回去留下來的，工具部
      分，只有拿研磨機拋光機身的生鏽，其他都沒有使用，砂
      輪機是買來改裝機車的小零件，鑽孔機沒有辦法用來鑽槍
      管，復進簧是從買來的道具槍拆下來的，只有用研磨器拋
      光槍身及研磨子彈的彈頭，在派出所的時候警察說這樣就
      是改造槍械，所以才承認有改造槍彈云云。
    (二)經查：
      1.被告從94年5 、6 月間開始製造改造手槍及子彈，平時
        都是於每天早上在三樓神明廳利用扣案之工具改造，至
        查獲止共製造扣案之2 枝改造手槍、另1 枝改造手槍試
        射時廢掉就只剩警方查獲之滑套，改造子彈大約10幾發
        ；改造之手槍、子彈都是在玩具店購買模型槍及子彈彈
        殼，再拿回家改造製作；改造手槍之槍管是向綽號「阿
        哲」購買，槍身是向玩具店購買的模型槍槍身，再將玩
        具槍槍管更換成改造槍管；子彈彈頭是自己在家用砂輪
        機研磨製造，將購買之彈殼添加火藥及底火後，再裝上
        彈頭；改造之手槍及子彈都是被告自己親身製作等情，
        業據被告於警詢、偵查及本院羈押訊問時供述明確（見
        95年度偵字第1852號卷第5-7 、34頁警詢筆錄、本院95
        聲羈字第52號卷第7 頁），且有如附表編號3 所示改造
        完成之改造手槍1 枝、如附表編號4 所示改造未完成之
        手槍1 枝、如附表編號5 所示預備供改造之玩具手槍1
        枝、如附表編號6 至8 所示之土造子彈、如附表編號
        9-12 所 示尚非屬主要組成零件之槍身、滑套、零件、
        及如附表編號13-17 所示改造工具1 批等物扣案可為佐
        證。
      2.扣案如附表編號3 至8 所示之槍枝、子彈及編號12所示
        之零件組經送內政部警政署刑事警察局鑑定結果：如
        附表編號3 所示改造手槍1 枝（槍枝管制編號00000000
        00），認係由仿BERETTA 廠92FS型半自動手槍製造之槍
        枝換裝土造金屬滑套及土造金屬槍管改造而成之改造手
        槍，機械性能良好，可供擊發適用子彈使用，認具殺傷
        力；如附表編號4 所示改造手槍1 枝（槍枝管制編號
        0000000000），認係由仿BERETTA 廠92FS型半自動手槍
        製造之槍枝換裝土造金屬滑套及土造金屬槍管改造而成
        之改造手槍，經檢視欠缺撞針、復進簧及復進簧桿，無
        法供擊發子彈使用，依現狀認不具殺傷力；如附表編
        號5 所示改造手槍1 枝（槍枝管制編號0000000000），
        認係仿GLOCK 27型半自動手槍製造之槍枝，經檢視槍管
        內具阻鐵，無法供發射彈丸使用，認不具殺傷力；如
        附表編號6 所示子彈1 顆，認係由直徑9.44mm、長度18
        .91mm 金屬彈殼及直徑8.89mm金屬彈頭組合而成之土造
        子彈，經實際試射，可擊發，認具殺傷力；如附表編
        號7 所示子彈1 顆，認係由直徑9.90mm、長度19.24mm
        金屬彈殼及直徑8.84mm金屬彈頭組合而成之土造子彈，
        經實際試射，可擊發，認具殺傷力；如附表編號8 所
        示土造子彈4 顆，經實際試射，其中2 顆無法擊發，2
        顆雖可擊發，惟發射動能甚微，均認不具殺傷力；如
        附表編號12所示滑套1 個，認係仿BERETTA 廠84型半自
        動手槍製造之金屬滑套（無槍機），槍身2 個，分別係
        仿BERETTA 廠84型、M9型半自動手槍製造之金屬槍身，
        零件1 批則係金屬材質護木、彈簧、保險鈕、槍管底座
        及六角扳手等物，有內政部警署刑事警察局95年1 月27
        日刑鑑字第0950010235號槍彈鑑定書及95年3 月7 日刑
        鑑字第0950028621號函附卷可稽（見95偵1852卷第43-
        45、98頁）。
      3.又本案除槍管需要比較大型如車床的切割器具外，靠扣
        案的工具就足以改造槍枝、子彈；扣案的6 顆子彈中，
        槍彈鑑定書照片七、九、十一這3 顆彈頭看起來像是自
        己手工去研磨過，其他的比較像是用車床工具研磨；通
        常要研磨彈頭是要適用槍枝的槍管管徑，經當庭實際操
        作編號0000000000、0000000000這兩把槍槍管都可以適
        用前述講的3 顆子彈，編號0000000000的槍因為槍管內
        還有阻鐵，所以槍管未通，該槍管內的阻鐵可以去除，
        一般是用固定器把槍管夾住固定，用鑽孔機伸入槍管把
        阻鐵車掉，但本案扣案的工具中沒有固定器，要用手鑽
        難度太高。扣案編號0000000000號槍枝尚欠缺撞針、復
        進簧、復進璜桿、槍管下方的楔形塊及固定撞針用的保
        險鈕，現狀之下把這些零件找齊就可以組裝，經當庭檢
        視扣案證物中有上述復進簧（彈簧），保險鈕、復進簧
        桿、楔形塊、撞針等零件，並經實際組裝，上述的5 個
        零件中除撞針再修過後都可以裝入編號0000000000的槍
        枝適用組裝，這把槍要作成具有殺傷力的槍枝，槍管部
        分不需要再有任何的改造。本案扣案3 枝槍枝都裝有槍
        管，編號0000000000這把槍沒有換裝過槍管，它是原始
        的玩具槍枝，沒有發現有被改造過；編號0000000000、
        0000000000之2 把槍已經換過槍管，槍管是切割好，也
        換裝上去，已經有槍管的成品，不需要有車床就可以改
        造，因此雖然未扣到車床，但是槍管已經車好換裝完畢
        ，只要配合本案扣到的工具，就可以組成槍枝等情，亦
        據證人即鑑定人姚景岳在本院證述綦詳（見本院95年7
        月14日審理筆錄）。
      4.由上述鑑定人之鑑定及證述，就改造子彈部分，扣案6
        顆子彈都是金屬彈頭及金屬彈殼組合而成，且子彈彈頭
        均經研磨過，其中如槍彈鑑定書照片七、九、十一所示
        子彈彈頭有手工研磨痕跡，與被告供述以砂輪機研磨子
        彈彈頭，及在彈殼添加火藥及底火，再裝上彈頭組合之
        製造方式相符。就改造手槍部分，扣案編號0000000000
        、0000000000號槍枝均是換裝土造金屬槍管、滑套改造
        而成，與被告供述之改造方式相符，又該2 手槍已換過
        槍管，與被告供述向「阿哲」購買2 枝槍管相符，且被
        告自承有用研磨機拋光槍身，亦與鑑定證人姚景岳證述
        「槍枝做完之後，通常會有拋光的動作」相符。再編號
        0000000000號槍枝雖欠缺之撞針、復進簧、復進璜桿、
        槍管下方的楔形塊及固定撞針用的保險鈕等零件而改造
        未完成，惟扣案證物中有上開零件，且經證人姚景岳實
        際組裝，除撞針需再修過後都可以適合組裝於編號0000
        000000手槍上，槍管部分不需要再有任何的改造，即可
        作成具有殺傷力的槍枝等情，足見被告確有製造槍枝、
        子彈之行為。
      5.另鑑定人姚景岳雖證稱除扣案之工具外，必需要有車床
        之切割工具切割槍管或車製彈頭，扣案6 顆土造子彈，
        非由市○○○○○道具子彈裝填火藥底火改造而成，槍
        彈鑑定書照片三、五、十三之子彈彈頭係車床車製出來
        ，編號0000000000槍之槍管內還有阻鐵，本案扣案的工
        具中沒有固定器，要用手鑽難度太高等語。惟查，車床
        機具只要有車床的鐵工廠就可以做車製動作，本案被告
        仍可利用他人之車床工具製作槍管及彈頭再予加工，且
        本案組裝於編號0000000000、0000000000號槍枝之槍管
        及槍彈鑑定書照片三、五、十三均已經切割組裝完成，
        可適用扣案子彈彈頭，被告使用車床工具部分已完成，
        是縱本案未扣得車床工具，仍無解於被告製造槍枝、子
        彈犯行之認定。又如附表編號13-17 所示之工具可用來
        加工在本案扣案槍、彈的改造工具，且上開改造工具均
        在被告所述改造槍彈處所之住處3 樓查獲，被告顯係用
        扣案工具作為本案改造槍彈之工具，可堪認定。又經證
        人姚景岳實際操作，編號0000000000、0000000000號槍
        枝槍管均可以適用槍彈鑑定書照片七、九、十一所示之
        改造子彈，而照片三、五、十三所示3 顆子彈彈殼直徑
        均較照片七、九、十一所示3 顆子彈彈殼直徑為小，有
        槍彈鑑定書在卷可稽，照片三、五、十三所示3 顆子彈
        顯亦可穿過上開2 枝扣案手槍槍管使用，可見被告目的
        在於製造可擊發、具有殺傷力之槍枝及子彈，且本案著
        手製造之子彈應即為供本案改造槍枝所使用亦堪認定。
      6.綜上各情，被告於警詢、檢察官內勤第1 次訊問及本院
        羈押訊問時所為製造手槍、子彈之自白，堪認與事實相
        符。被告改造之如附表編號3 所示改造手槍及編號6 、
        7 所示子彈已改造完成且具殺傷力，此部分應屬既遂，
        如附表編號4 所編號0000000000號槍枝有撞針、復進簧
        、復進璜桿、槍管下方的楔形塊及保險鈕等零件尚未組
        裝完成，而如附表編號8 所示之子彈4 顆經鑑定無殺傷
        力，此部分犯行應屬未遂。被告嗣後於檢察官偵查及本
        院審理中翻異前詞，否認犯行，辯稱扣案如附表編3 、
        4 所示手槍係網路購買云云，顯為卸責之詞，無足可採
        。
    (四)本案事證明確，被告著手製造可發射金屬或子彈具有殺傷
      力之槍枝及子彈之犯行明確，應依法論科。
參、論罪科刑：
  一、新舊法比較部分：
    (一)按「行為後法律有變更者，適用行為時之法律。但行為後
      之法律有利於行為人者，適用最有利於行為人之法律，刑
      法第2 條第1 項定有明文，此條規定乃與刑法第1 條罪刑
      法定主義契合，而貫徹法律禁止溯及既往原則，係規範行
      為後法律變更所生新舊法律比較適用之準據法，是刑法第
      2 條本身雖經修正，但刑法第2 條既屬適用法律之準據法
      ，本身尚無比較新舊法之問題，應一律適用裁判時之現行
      刑法第2 條規定以決定適用之刑罰法律，先予辨明。
    (二)被告行為後，刑法部分條文、罰金罰鍰提高標準條例分別
      經修正，而各於94年2 月2 日、95年4 月28日經總統公布
      ，並均於95年7 月1 日施行，其中有本案相關之法律變更
      如下述：
    1.修正前刑法第25條第2 項規定：「未遂犯之處罰，以有特
      別規定者為限。」，第26條前段規定：「未遂犯之處罰，
      得按既遂犯之刑減輕之。」，而修正後刑法第25條第2 項
      規定：「未遂犯之處罰，以有特別規定者為限，並得按既
      遂犯之刑減輕之。」，比較結果，修正後之刑法並非較有
      利於被告。
    2.修正前刑法第33條第5 款關於主刑之罰金部分原規定：「
      罰金：（銀元）1 元以上。」，並依罰金罰鍰提高標準條
      例第1 條前段規定提高10倍，亦即須量處30元以上之刑度
      ，經修正後提高為：「罰金：新台幣1 千元以上，以百元
      計算。」。比較結果，就罰金之最低度，修正後之刑法並
      非較有利於被告。
    3.修正後刑法第55條關於想像競合之規定已修正為：「一行
      為而觸犯數罪名者，從一重處斷。但不得科以較輕罪名所
      定最輕本刑以下之刑。」與修正前：「一行為而觸犯數罪
      名者，從一重處斷。」之規定相較，修正後關於想像競合
      之規定顯增加但書之限制，然此應為法理之明文化，而非
      法律變更，應依修正後刑法第2 條第1 項前段之規定，適
      用行為時之法律，即本件應依修正後刑法第2 條第1 項前
      段，適用行為時之修正前刑法第55條有關於想像競合之規
      定。
    4.修正後刑法已刪除連續犯之規定，此刪除雖非犯罪構成要
      件之變更，但顯已影響行為人刑罰之法律效果，自屬法律
      有變更。依刑法第2 條第1 項規定，比較新、舊法結果，
      以修正前刑法第55條連續犯規定較有利於被告。
    5.修正後刑法第47條關於累犯之規定，增加犯罪行為人之再
      犯係出於「故意」者，始有累犯加重之適用。本件被告再
      犯本件之罪，係出於故意，無論依修正前或修正後之刑法
      第47條規定（修正後係刑法第47條第1 項），均構成累犯
      ，依新修正之刑法第2 條第1 項前段之規定，應適用行為
      時即修正前刑法第47條規定論處。
    6.修正前刑法第51條第5 款、第7 款原分別規定：「數罪併
      罰，分別宣告其罪之刑，依左列各款定其應執行者：‧‧
      ‧五、宣告多數有期徒刑者，於各刑中之最長期以上，各
      刑合併之刑期以下，定其刑期。但不得逾二十年。‧‧‧
      七、宣告多數罰金者，於各刑中之最多額以上，各刑合併
      之金額以下，定其金額」」，修正後就刑法第51條第5 款
      規定改為：「宣告多數有期徒刑者，於各刑中之最長期以
      上，各刑合併之刑期以下，定其刑期。但不得逾三十年。
      」，至同條第7 款則未加以修正。比較結果，修正後之刑
      法並非較有利於被告。
    7.易服勞役規定部分，修正前刑法第42條第1 項、第2 項、
      第3 項原規定「罰金應於裁判確定後兩個月內完納，期滿
      而不完納者，強制執行，其無力完納者，易服勞役；易服
      勞役以一元以上三元以下，折算一日，但勞役期限不得逾
      六個月；罰金總額折算逾六個月之日數者，以罰金總額與
      六個月之日數比例折算。」，且修正前罰金罰鍰提高標準
      條例第2 條亦規定「依（修正前）刑法第四十一條易科罰
      金或第四十二條第二項易服勞役者，均就其原定數額提高
      為一百倍折算一日；法律所定罰金罰鍰數額未依本條例提
      高倍數，或其處罰法律無罰金刑之規定者，亦同。」，亦
      即依新法修正前，易服勞役部分係以300 元以上900 元下
      折算1 日，折算期限不得逾6 月。而在95年7 月1 日修正
      施行後，修正為刑法第42條第1 項、第3 項、第5 項則規
      定「罰金應於裁判確定後二個月內完納，期滿而不完納者
      ，強制執行，其無力完納者，易服勞役。但依其經濟或信
      用狀況，不能於二個月內完納者，得許期滿後一年內分期
      繳納。遲延一期不繳或未繳足者，其餘未完納之罰金，強
      制執行或易服勞役；易服勞役以新臺幣一千元、二千元或
      三千元折算一日，但勞役期限不得逾一年；罰金總額折算
      逾一年之日數者，以罰金總額與一年之日數比例折算。」
      ，並將原罰金罰鍰提高標準條例第2 條之規定刪除，是以
      新法係將易服勞役折算標準統一為1000元、2000元、3000
      元，折算期限延長為1 年。就本件被告所違反槍砲彈藥刀
      械管制條例第8 條第1 項、第4 項之行為，其法定刑之罰
      金刑部分，分別為併科新臺幣（下同）1 千萬元、700 萬
      元以下罰金。則依據被告行為時即修正前之法律規定，併
      科罰金刑部分如易服勞役，以最高額之罰金刑1 千萬元、
      700 萬元計算，以最高之900 元折算1 日，均會超過6 個
      月，而應以罰金總額與6 個月之日數比例折算，定其執行
      刑時亦同。而如依修正後之法律規定，就併科罰金刑部分
      如易服勞役，以最高額之罰金刑1 千萬元、700 萬元，縱
      以最高之3000元折算1 日，均會超過1 年期限，而應以罰
      金總額與1 年之日數比例折算。是比較修正前後之易服勞
      役折算標準，以修正後之規定較有利於被告。
  (二)綜合上述各條文修正前、後之比較，揆諸前揭最高法院決議
    及修正後刑法第2 條第1 項前段、後段規定之「從舊、從輕
    」原則，自應全部適用被告行為時之法律，即修正前刑法之
    相關規定予以論處。
  (三)沒收部分本即含有保安處分性質，依據法理當應適用裁判時
    之法律規定，而不生新舊法比較問題，附此敘明
二、論罪科刑部分：
  (一)事實欄二寄藏霰彈槍、彈部分：
    1.槍砲彈藥刀械管制條例雖於94年1 月26日修正公布、同月
      28日施行，惟未經許可寄藏、持有槍、彈，其持有之繼續
      ，乃行為之繼續，亦即一經持有槍枝，犯罪即已成立，其
      完結須繼續至持有行為終了之時，故包括持有之寄藏槍枝
      行為，自亦為行為之繼續，其犯罪之完結，須繼續至寄藏
      行為終了之時為止（最高法院88年度台上字第7012號、46
      08號判決意旨可資參照），被告於86、87年間起受託寄藏
      如附表編號1 、2 所示槍、彈，其寄藏行為繼續至95 年1
      月13日被警查獲時為止，是其犯行應逕以行為終了時之現
      行法律論處，而無槍砲彈藥刀械管制條例新舊法之比較適
      用，先予敘明。
    2.被告甲○○未經許可，受託寄藏如附表編號1 、2 所示具
      殺傷力之霰彈槍、彈，核其此部分所為，係犯槍砲彈藥刀
      械管制條例第8 條第4 項未經許可寄藏可發射子彈具有殺
      傷力之改造槍枝罪、同條例第12條第4 項未經許可寄藏可
      擊發具殺傷力之子彈罪。被告寄藏、持有前開槍枝、子彈
      ，持有係受寄之當然結果，應僅就寄藏之行為包括評價，
      不另論以持有罪（最高法院74年台上字第3400號判例意旨
      參照）。
    3.被告以一寄藏行為，同時觸犯未經許可寄藏具殺傷力槍枝
      、子彈罪，係一行為觸犯數罪名，為想像競合犯，應依修
      正前刑法第55條規定，從一重之未經許可寄藏可發射子彈
      具有殺傷力之改造槍枝罪處斷。
    4.被告有如事實欄所示之論罪科刑及執行情形，有台灣高等
      法院被告前案紀錄表附卷可稽，其於有期徒刑執行完畢後
      ，5 年以內再犯本件有期徒刑以上之罪，為累犯，應依修
      正前刑法第47條之規定加重其刑。
    5.又被告雖於檢察官偵查中供述其所持有如附表編號1 、2
      所示之槍、彈來源為「鍾德財」，惟被告所供述之鍾德財
      已死亡，無從查獲亦無因而防止重大危害治安事件之發生
      ，與槍砲彈藥刀械管制條例第18條第4 項前段所定「犯本
      條例之罪，於偵查或審判中自白，並供述全部槍砲、彈藥
      之來源及去向，因而查獲或因而防止重大危害治安事件之
      發生者，減輕或免除其刑」之要件不符，無該條項減輕其
      刑規定之適用，附此敘明。
  (二)事實欄三製造改造手槍、子彈部分：
    1.被告如事實欄三之所為，核係犯槍砲彈藥刀械管制條例第
      8 條第1 項之未經許可製造槍枝罪；同條第5 項、第1 項
      未遂罪（無殺傷力之改造手槍部分）及同條例第12條第1
      項之未經許可製造子彈罪；第5 項、第1 項之製造子彈未
      遂罪（子彈成品無殺傷力部分）。被告製造槍枝後進而持
      有、製造子彈後進而持有，其持有之低度行為為製造之高
      度階段行為所吸收，均不另論罪。
    2.被告製造具殺傷力之槍枝既遂、半成品槍枝未遂，以及製
      造具殺傷力之子彈既遂、不具殺傷力之子彈未遂之行為，
      時間緊接，均係本於概括犯意反覆所為，為連續犯，應依
      修正前刑法第56條規定各論以一連續未經許可製造槍枝罪
      既遂罪、及連續未經許可製造子彈既遂罪，並依法加重其
      刑。檢察官認不具殺傷力之槍枝、子彈部分，不構成犯罪
      ，容有未洽，惟該部分事實已於起訴事實敘及，並與既遂
      部分之事實有連續犯之裁判上一罪關係，本院自應併予審
      理。又槍枝必須子彈始能發揮作用，二者有密切關係，被
      告製造槍枝、子彈之犯行，實無從切割，可認係以一行為
      觸犯數罪名，應從一重之連續製造槍枝罪論處（最高法院
      90年度臺上字第126 號判決要旨參照）。又被告係向綽號
      「阿哲」之男子購買槍枝主要組成零件之槍管後，自行組
      裝於所購之玩具手槍上以改製為有殺傷力之槍枝，被告持
      有槍管主要組成零件之犯行，應屬其製造槍枝之部分行為
      ，不另論罪。
    3.被告如事實欄所示之論罪科刑及執行情形，有台灣高等法
      院被告前案紀錄表附卷可稽，其於有期徒刑執行完畢後，
      5 年以內再犯本件有期徒刑以上之罪，為累犯，應依修正
      刑法第47條之規定加重其刑。
  (三)被告甲○○所犯上開2 罪，犯意各別，應予分論併罰。
  (四)爰審酌具有殺傷力之改造槍枝及子彈均係屬高度危險之物品
    ，非經主管機關許可，當不得擅自製造、持有或受託藏放，
    被告漠視法令，先寄藏持有具殺傷力之改造槍枝及制式子彈
    ，更非法製造槍枝、子彈，對於他人之身體、生命安全所造
    成之威脅、危害，對社會治安、秩序潛有相當程度及危害，
    惡性實屬重大，及其犯罪之動機、目的、手段、生活狀況、
    智識程度，於偵查、審理中猶否認犯行並飾卸其責，態度不
    佳等一切情狀，分別量處如主文所示之刑，並諭知罰金易服
    勞役之折算標準，及定其應執行之刑暨就應執行之罰金部分
    諭知易服勞役之折算標準，以示懲戒。
五、沒收部分：
  (一)扣案如附表編號1 、3 所示之槍枝、如附表編號2 所示之子
    彈（59顆未試射部分），均屬違禁物，依刑法第38條第1 項
    第1 款之規定宣告沒收。
  (二)扣案如附表編號4 所示改造手槍，為被告改造未完成之半成
    品，編號5 所示手槍雖未經改造，惟被告以購買之玩具手槍
    ，換裝零件改造槍枝，該玩具手槍可堪認係預備供改造所用
    之物；如附表編號9 至12所示之物可堪認係被告預供改造槍
    枝使用之物；如附表編號13至17所示工具，為被告所有供改
    造槍枝子彈所用之物，均應依刑法第38條第1 項第2 款宣告
    沒收。
  (三)如附表編號2 已試射之制式霰彈槍子彈9 顆、編號6 、7 、
    8 所示子彈，或經刑事警察局鑑驗試射，已經實際擊發而僅
    餘彈殼、彈頭，或因鑑定不具殺傷力，均不具子彈違禁物之
    性質，無庸為沒收之諭知；如附表編號18所示手榴彈，經鑑
    驗係假手榴彈，非違禁物，不予宣告沒收
六、據上論斷，應依刑事訴訟法第299 條第1 項前段，槍砲彈藥
    刀械管制條例第8 條第1 項、第4 項、第12條第1 項、第4
    項，刑法第11條、第2 條第1 項前段、修正前第56條、修正
    前第55條、修正前第47條、修正前第42條第2 項、第3 項、
    修正前第51條第5 款、第7 款、第38條第1 項第1 款、第2
    款，修正前罰金罰鍰提高標準條例第2 條，現行法規所定貨
    幣單位折算新台幣條例第2 條，判決如主文。
本案經檢察官邱曉華到庭執行職務。
中    華    民    國    95    年    7     月    28    日
                  刑事第六庭審判長法  官  林孟宜
                                  法  官  錢建榮
                                  法  官  蔡寶樺
以上正本證明與原本無異。
如不服本判決，應於判決送達後10日內向本院提出上訴狀（應附
繕本），上訴於臺灣高等法院。
                                  書記官  王泰元
中    華    民    國    95    年    8     月    2     日
附錄：本案論罪科刑法條全文
槍砲彈藥刀械管制條例第8條
未經許可，製造、販賣或運輸鋼筆槍、瓦斯槍、麻醉槍、獵槍、
空氣槍或第4 條第1 項第1 款所定其他可發射金屬或子彈具有殺
傷力之各式槍砲者，處無期徒刑或5 年以上有期徒刑，併科新臺
幣1 千萬元以下罰金。未經許可，轉讓、出租或出借前項所列槍
枝者，處5 年以上有期徒刑，併科新臺幣1 千萬元以下罰金。
意圖供自己或他人犯罪之用，而犯前二項之罪者，處無期徒刑或
 7 年以上有期徒刑，併科新臺幣 1 千萬元以下罰金。
未經許可，持有、寄藏或意圖販賣而陳列第1 項所列槍枝者，處
3 年以上10年以下有期徒刑，併科新臺幣700 萬元以下罰金。
第 1 項至第 3 項之未遂犯罰之。
附表：扣案槍枝、子彈零件及改造工具名稱、數量
┌──┬──────────────┬───┬──────────┐
│編號│扣案物名稱                  │數量  │  備  註            │
├──┼──────────────┼───┼──────────┤
│1   │土造霰彈槍                  │1 枝  │具殺傷力            │
│    │（槍枝管制編號0000000000）  │      │                    │
├──┼──────────────┼───┼──────────┤
│2   │制式霰彈槍子彈（均係12GAUGE │68顆  │均具殺傷力，其中9 顆│
│    │制式霰彈）                  │      │彈底具撞擊痕跡，經實│
│    │                            │      │際試射均可擊發。    │
├──┼──────────────┼───┼──────────┤
│3   │仿BERETTA 廠92FS型改造手槍  │1 枝  │改造完成具殺傷力    │
│    │（槍枝管制編號0000000000）  │      │                    │
├──┼──────────────┼───┼──────────┤
│4   │仿BERETTA 廠92FS型改造手槍  │1 枝  │改造未完成不具殺傷力│
│    │（槍枝管制編號0000000000）  │      │                    │
├──┼──────────────┼───┼──────────┤
│5   │仿GLOCK27型半自動改造手槍   │1 枝  │預供改造之玩具手槍，│
│    │（槍枝管制編號0000000000）  │      │不具殺傷力          │
├──┼──────────────┼───┼──────────┤
│6   │土造子彈（由直徑9.44mm、長度│1 顆  │改造完成，經實際試射│
│    │18.91mm 金屬彈殼及直徑8.89mm│      │具殺傷力。          │
│    │金屬彈頭組合而成）          │      │                    │
├──┼──────────────┼───┼──────────┤
│7   │土造子彈（由直徑9.90mm、長度│1 顆  │改造完成，經實際試射│
│    │19.24mm 金屬彈殼及直徑8.84mm│      │，具殺傷力。        │
│    │金屬彈頭組合而成）          │      │                    │
├──┼──────────────┼───┼──────────┤
│8   │土造子彈                    │4 顆  │經實際試射，不具殺傷│
│    │                            │      │力。                │
├──┼──────────────┼───┼──────────┤
│9   │狙擊鏡                      │1 具  │                    │
├──┼──────────────┼───┼──────────┤
│10  │手槍滑套                    │1 具  │                    │
├──┼──────────────┼───┼──────────┤
│11  │復進簧桿                    │2 枝  │                    │
├──┼──────────────┼───┼──────────┤
│12  │手槍槍身及零組件            │1 袋  │含滑套1 個、槍身2 個│
│    │                            │      │、零件1 批（金屬材質│
│    │                            │      │護木、彈簧、保險鈕、│
│    │                            │      │槍管底座、六角扳手）│
├──┼──────────────┼───┼──────────┤
│13  │砂輪機                      │1 台  │                    │
│    │                            │      │                    │
├──┼──────────────┼───┼──────────┤
│14  │研磨機                      │1 台  │                    │
├──┼──────────────┼───┼──────────┤
│15  │鑽孔機                      │1 台  │                    │
├──┼──────────────┼───┼──────────┤
│16  │銼刀                        │1 枝  │                    │
├──┼──────────────┼───┼──────────┤
│17  │改造槍械工具箱              │1 盒  │                    │
│    │（含工具1 批）              │      │                    │
├──┼──────────────┼───┼──────────┤
│18  │手榴彈                      │1 顆  │經鑑定為假手榴彈    │
│    │                            │      │                    │
└──┴──────────────┴───┴──────────┘


司法院資訊處製作；財團法人民間司法改革基金會備份。
